ru: Сорт авокадо: Бекон; Бут; Брогдон; Шокет; Костеньо; Эттингер; Флорида; Фуэрте; GEM; Гвен; Холл; Хасс; Ламб Хасс; Малума; Монро; Пинкертон; Рид; Райан; Шарвил; Шепард; Сэр Прайз; Вурц; Зутано; Другое
lt-LT: Avokadų veislė: Bacon; Booth; Brogdon; Choquette; Costeno; Ettinger; Florida; Fuerte; GEM; Gwen; Hall; Hass; Lamb Hass; Maluma; Monroe; Pinkerton; Reed; Ryan; Sharwil; Shepard; Sir Prize; Wurtz; Zutano; Kita
de: Avocadosorte: Bacon; Booth; Brogdon; Choquette; Costeno; Ettinger; Florida; Fuerte; GEM; Gwen; Hall; Hass; Lamb Hass; Maluma; Monroe; Pinkerton; Reed; Ryan; Sharwil; Shepard; Sir Prize; Wurtz; Zutano; Sonstige
pl: Odmiana awokado: Bacon; Booth; Brogdon; Choquette; Costeno; Ettinger; Florida; Fuerte; GEM; Gwen; Hall; Hass; Lamb Hass; Maluma; Monroe; Pinkerton; Reed; Ryan; Sharwil; Shepard; Sir Prize; Wurtz; Zutano; Inne
sv: Avokadosort: Bacon; Booth; Brogdon; Choquette; Costeno; Ettinger; Florida; Fuerte; GEM; Gwen; Hall; Hass; Lamb Hass; Maluma; Monroe; Pinkerton; Reed; Ryan; Sharwil; Shepard; Sir Prize; Wurtz; Zutano; Annat
fi: Avokadolajike: Bacon; Booth; Brogdon; Choquette; Costeno; Ettinger; Florida; Fuerte; GEM; Gwen; Hall; Hass; Lamb Hass; Maluma; Monroe; Pinkerton; Reed; Ryan; Sharwil; Shepard; Sir Prize; Wurtz; Zutano; Muu
sk-SK: Odroda avokáda: Bacon; Booth; Brogdon; Choquette; Costeno; Ettinger; Florida; Fuerte; GEM; Gwen; Hall; Hass; Lamb Hass; Maluma; Monroe; Pinkerton; Reed; Ryan; Sharwil; Shepard; Sir Prize; Wurtz; Zutano; Iné
ro-RO: Soi de avocado: Bacon; Booth; Brogdon; Choquette; Costeno; Ettinger; Florida; Fuerte; GEM; Gwen; Hall; Hass; Lamb Hass; Maluma; Monroe; Pinkerton; Reed; Ryan; Sharwil; Shepard; Sir Prize; Wurtz; Zutano; Altele
ko: 아보카도 품종: 베이컨; 부스; 브로그던; 초켓; 코스테뇨; 에팅거; 플로리다; 푸에르테; 젬(GEM); 그웬; 홀; 하스; 램 하스; 말루마; 먼로; 핑커튼; 리드; 라이언; 샤윌; 셰퍼드; 서 프라이즈; 워츠; 주타노; 기타
cs: Odrůda avokáda: Bacon; Booth; Brogdon; Choquette; Costeno; Ettinger; Florida; Fuerte; GEM; Gwen; Hall; Hass; Lamb Hass; Maluma; Monroe; Pinkerton; Reed; Ryan; Sharwil; Shepard; Sir Prize; Wurtz; Zutano; Ostatní
nb: Avokado-variant: Bacon; Booth; Brogdon; Choquette; Costeno; Ettinger; Florida; Fuerte; GEM; Gwen; Hall; Hass; Lamb Hass; Maluma; Monroe; Pinkerton; Reed; Ryan; Sharwil; Shepard; Sir Prize; Wurtz; Zutano; Annet
es: Variedad de aguacate: Bacon; Booth; Brogdon; Choquette; Costeño; Ettinger; Florida; Fuerte; GEM; Gwen; Hall; Hass; Lamb Hass; Maluma; Monroe; Pinkerton; Reed; Ryan; Sharwil; Shepard; Sir Prize; Wurtz; Zutano; Otra
fr: Variété d’avocat: Bacon; Booth; Brogdon; Choquette; Costeno; Ettinger; Floride; Fuerte; GEM; Gwen; Hall; Hass; Lamb Hass; Maluma; Monroe; Pinkerton; Reed; Ryan; Sharwil; Shepard; Sir Prize; Wurtz; Zutano; Autre
sl-SI: Sorta avokada: Bacon; Booth; Brogdon; Choquette; Costeno; Ettinger; Florida; Fuerte; GEM; Gwen; Hall; Hass; Lamb Hass; Maluma; Monroe; Pinkerton; Reed; Ryan; Sharwil; Shepard; Sir Prize; Wurtz; Zutano; Drugo
ja: アボカドの種類: ベーコン; ブース; ブログドン; チョケット; コステノ; エティンガー; フロリダ; フェルテ; GEM; グウェン; ホール; ハス; ラムハス; マルマ; モンロー; ピンカートン; リード; ライアン; シャーウィル; シェパード; サープライズ; ワルツ; ズタノ; その他
pt-PT: Variedade de abacate: Bacon; Booth; Brogdon; Choquette; Costeno; Ettinger; Florida; Fuerte; GEM; Gwen; Hall; Hass; Lamb Hass; Maluma; Monroe; Pinkerton; Reed; Ryan; Sharwil; Shepard; Sir Prize; Wurtz; Zutano; Outros
pt-BR: Variedade de abacate: Bacon; Booth; Brogdon; Choquette; Costeño; Ettinger; Florida; Fuerte; GEM; Gwen; Hall; Hass; Lamb Hass; Maluma; Monroe; Pinkerton; Reed; Ryan; Sharwil; Shepard; Sir Prize; Wurtz; Zutano; Outro
tr: Avokado çeşidi: Bacon; Booth; Brogdon; Choquette; Costeno; Ettinger; Florida; Fuerte; GEM; Gwen; Hall; Hass; Lamb Hass; Maluma; Monroe; Pinkerton; Reed; Ryan; Sharwil; Shepard; Sir Prize; Wurtz; Zutano; Diğer
th: สายพันธุ์อะโวคาโด: Bacon; Booth; Brogdon; Choquette; Costeno; Ettinger; Florida; Fuerte; GEM; Gwen; Hall; Hass; Lamb Hass; Maluma; Monroe; Pinkerton; Reed; Ryan; Sharwil; Shepard; Sir Prize; Wurtz; Zutano; อื่นๆ
nl: Avocado ras: Bacon; Booth; Brogdon; Choquette; Costeno; Ettinger; Florida; Fuerte; GEM; Gwen; Hall; Hass; Lamb Hass; Maluma; Monroe; Pinkerton; Reed; Ryan; Sharwil; Shepard; Sir Prize; Wurtz; Zutano; Overige
bg-BG: Сорт авокадо: Bacon; Booth; Brogdon; Choquette; Costeno; Ettinger; Florida; Fuerte; GEM; Gwen; Hall; Hass; Lamb Hass; Maluma; Monroe; Pinkerton; Reed; Ryan; Sharwil; Shepard; Sir Prize; Wurtz; Zutano; Друго
zh-TW: 酪梨品種: 培根 (Bacon); 布斯 (Booth); 布羅格登 (Brogdon); 喬克特 (Choquette); 科斯提諾 (Costeno); 艾丁格 (Ettinger); 佛羅里達 (Florida); 富爾特 (Fuerte); GEM; 關 (Gwen); 霍爾 (Hall); 哈斯 (Hass); 蘭姆哈斯 (Lamb Hass); 瑪露瑪 (Maluma); 門羅 (Monroe); 平克頓 (Pinkerton); 瑞德 (Reed); 萊恩 (Ryan); 沙威 (Sharwil); 謝波德 (Shepard); 驚喜爵士 (Sir Prize); 烏茲 (Wurtz); 祖塔諾 (Zutano); 其他
en: Avocado variety: Bacon; Booth; Brogdon; Choquette; Costeno; Ettinger; Florida; Fuerte; GEM; Gwen; Hall; Hass; Lamb Hass; Maluma; Monroe; Pinkerton; Reed; Ryan; Sharwil; Shepard; Sir Prize; Wurtz; Zutano; Other
vi: Giống bơ: Bacon; Booth; Brogdon; Choquette; Costeno; Ettinger; Florida; Fuerte; GEM; Gwen; Hall; Hass; Lamb Hass; Maluma; Monroe; Pinkerton; Reed; Ryan; Sharwil; Shepard; Sir Prize; Wurtz; Zutano; Khác
el: Ποικιλία αβοκάντο: Bacon; Booth; Brogdon; Choquette; Costeno; Ettinger; Florida; Fuerte; GEM; Gwen; Hall; Hass; Lamb Hass; Maluma; Monroe; Pinkerton; Reed; Ryan; Sharwil; Shepard; Sir Prize; Wurtz; Zutano; Άλλο
zh-CN: 牛油果品种: 培根; 布斯; 布罗格登; 乔凯特; 科斯特诺; 埃廷格; 佛罗里达; 富尔特; GEM; 格温; 霍尔; 哈斯; 兰姆哈斯; 马鲁玛; 梦露; 平克顿; 里德; 瑞安; 沙威尔; 谢泼德; 惊喜爵士; 沃茨; 祖塔诺; 其他
da: Avocadosort: Bacon; Booth; Brogdon; Choquette; Costeno; Ettinger; Florida; Fuerte; GEM; Gwen; Hall; Hass; Lamb Hass; Maluma; Monroe; Pinkerton; Reed; Ryan; Sharwil; Shepard; Sir Prize; Wurtz; Zutano; Andet
it: Varietà di avocado: Bacon; Booth; Brogdon; Choquette; Costeno; Ettinger; Florida; Fuerte; GEM; Gwen; Hall; Hass; Lamb Hass; Maluma; Monroe; Pinkerton; Reed; Ryan; Sharwil; Shepard; Sir Prize; Wurtz; Zutano; Altro
hu: Avokádófajta: Bacon; Booth; Brogdon; Choquette; Costeno; Ettinger; Florida; Fuerte; GEM; Gwen; Hall; Hass; Lamb Hass; Maluma; Monroe; Pinkerton; Reed; Ryan; Sharwil; Shepard; Sir Prize; Wurtz; Zutano; Egyéb
hr-HR: Sorta avokada: Bacon; Booth; Brogdon; Choquette; Costeno; Ettinger; Florida; Fuerte; GEM; Gwen; Hall; Hass; Lamb Hass; Maluma; Monroe; Pinkerton; Reed; Ryan; Sharwil; Shepard; Sir Prize; Wurtz; Zutano; Ostalo